# 比较少见的股份支付会计处理

提问人：我还不会飞 时间：2018-01-10 21:48:47
请教陈版，有一A公司，其大股东和公司高管约定，高管以市场价Y去市场上买公司股票，高管购买股票每股支付X元，Y-X的差额由大股东赠与资金出资。高管购买的股票打包在一个股票池里，有 2 年的锁定期，第一年期满后可销售50%；第二年期满可销售剩余50%；高管另外与公司签订《目标承若书》，根据公司的考核结果和奖励条款，卖出股票池的股票，将股票投资收益分给完成业绩目标的高管。 请问陈版一下问题：1.以上事项是股份支付吗？；2.如果是股份支付，大股东赠与的资金是否应计入资本公司和管理费用？是采用一次摊销还是分次摊销确认股份支付费用？如果是分次摊销，每次摊销的金额如何确定呢？

回答人：chenyiwei
这种交易不属于股份支付，而是职工薪酬中的“其他长期职工薪酬”。因为员工从该计划中可获益的金额就是其中的Y-X部分，从该计划中获益的金额是相对固定的。虽然也可以获得买卖价差收益，但这是只要持有股票都可以获得的，与在公司任职无关。但作为i职工薪酬的会计处理和各年损益影响均与 2 楼所述类似，只是名义不同。

提问人：PIL 时间：2018-01-11 11:08:56
陈老师，这种情形跟限制性股票区别在哪里呢？ 同样都是根据考核结果和奖励及锁定期限出售相应比例的股票

回答人：chenyiwei
看员工通过该计划从企业获利的程度是否取决于股价变动。此处获益金额还是固定的，所以不属于股份支付。

提问人：嫂嫂自重 时间：2018-01-13 09:44:23
如果认为因为获得股票池获得股票没有业绩考核要求，因而认为行权没有障碍。卖出股票池的股票分红也仅仅是行权以后的行为，那么这样我可以理解 但是很多IPO公司高管在低价增资或者低价接受控股股东转让股份时却做股份支付（获得的收益也是固定的） 此二者之间的不同之处又如何理解

回答人：chenyiwei
这种情况是以固定的价格接受股票，属于权益结算，后续股价变动的风险和收益也由激励对象享有。而你说的案例，既不是用股份来结算，也不是用金额取决于股价波动的现金来结算，所以不是股份支付。